【裁判字號】    97,撤緩,109
【裁判日期】    970724
【裁判案由】    撤銷緩刑
【裁判全文】
臺灣桃園地方法院刑事裁定             97年度撤緩字第109號
聲  請  人  臺灣桃園地方法院檢察署檢察官
受  刑  人  甲○○
上列聲請人因受刑人肇事遺棄罪等案件（本院95年度交訴字第11
6 號），聲請撤銷緩刑之宣告（97年度執聲字第922 號），本院
裁定如下：
    主  文
甲○○之緩刑宣告撤銷。
    理  由
一、聲請意旨略以：受刑人甲○○因肇事遺棄罪等案件，前經本
    院於民國95年11月21日以95年度交訴字第116 號判處有期徒
    刑6 月，如易科罰金，以銀元300 元即新臺幣900 元折算1
    日，緩刑2 年，並應於緩刑期內按月給付林正芳新臺幣（下
    同）共16萬元，後於96年1 月15日確定在案，詎被害人林正
    芳具狀陳稱受刑人未依判決履行，受刑人於檢察官訊問時亦
    自承未予給付，是受刑人所為已符合刑法第75條之1 第1 項
    第4 款所定撤銷緩刑宣告之原因，爰依刑事訴訟法第476 條
    規定聲請撤銷緩刑之宣告等語。
二、按緩刑之宣告應撤銷者，由受刑人所在地或其最後住所地之
    地方法院檢察官聲請該法院裁定之，刑事訴訟法第476 條定
    有明文。又按犯罪在新法施行前，新法施行後，緩刑之宣告
    ，應適用新法（於94年1 月7 日修正公布、95年7 月1 日起
    施行）第74條之規定（最高法院95年第8 次刑庭會議決議參
    照），且參照刑法施行法第6 條之1 規定「於中華民國94年
    1 月7 日刑法修正施行前，受緩刑之宣告，94年1 月7 日修
    正刑法施行後，仍在緩刑期內者，適用94年1 月7 日修正施
    行之刑法第75條、第75條之1 及第76條規定。」之意旨，新
    法施行前受緩刑宣告，新法施行後仍在緩刑期內，即應受新
    法關於撤銷緩刑之規定之拘束，則犯罪雖在新法施行前，但
    新法施行後始依新法受緩刑之宣告者，亦應一併受新法關於
    撤銷緩刑之規定之拘束，而無割裂適用舊法關於撤銷緩刑規
    定之餘地。而按新刑法就撤銷緩刑之宣告增訂第75條之1 ：
    「受緩刑之宣告而有下列情形之一，足認原宣告之緩刑難收
    其預期效果，而有執行刑罰之必要者，得撤銷其宣告：一、
    緩刑前因故意犯他罪，而在緩刑期內受得易科罰金之有期徒
    刑、拘役或罰金之宣告確定者。二、緩刑期內因故意犯他罪
    ，而在緩刑期內受得易科罰金之有期徒刑、拘役或罰金之宣
    告確定者。三、緩刑期內因過失更犯罪，而在緩刑期內受有
    期徒刑之宣告確定者。四、違反第74條第2 項第1 款至第8
    款所定負擔情節重大者。前條第2 項之規定，於前項第1 款
    至第3 款情形亦適用之。」之規定；查本件受刑人因於95年
    5 月28日犯肇事致人受傷而逃逸罪，前經本院於95年11月21
    日依協商程序以95年度交訴字第116 號判處有期徒刑6 月，
    如易科罰金，以銀元300 元即新臺幣900 元折算1 日，緩刑
    2 年，並應於緩刑期內給付林正芳16萬元，給付方式係自95
    年12月30日起至96年7 月30日止，按月於每月30日給付林正
    芳2 萬元，至清償完畢之日止，如有一期未履行，視為全部
    到期，後該判決於96年1 月15日確定在案，有前開判決及臺
    灣高等法院被告前案紀錄表各1 件在卷可稽，是本件受刑人
    犯罪之時間雖在刑法修正前，但在刑法修正後始受緩刑之宣
    告確定，依據上開說明，自應依新法第75條之1 之規定決定
    本件檢察官之聲請是否有據，先予敘明。
三、另按修正條文第74條第2 項增列法院於緩刑期間內，得命犯
    罪行為人於緩刑期內應遵守之事項（例如向被害人支付相當
    數額、向公庫支付一定之金額、接受精神、心理輔導、提供
    義務勞務或其他為預防再犯之事項），明定違反該條所定事
    項情節重大者，得撤銷其緩刑宣告，以期週延，至於所謂「
    情節重大」，係指受判決人顯有履行負擔之可能，而隱匿或
    處分其財產、故意不履行、無正當事由拒絕履行或顯有逃匿
    之虞等情事而言，且本條採用裁量撤銷主義，賦予法院撤銷
    與否之權限，特於第一項規定實質要件為「足認原宣告之緩
    刑難收其預期效果」，供作審認之標準（刑法第75條之1 第
    1 項第4 款之立法理由參照）。經查：本院上開協商判決業
    已命受刑人依上開按月給付2 萬元之方式向被害人林正芳支
    付共16萬元之賠償，已如前述，惟林正芳後於97年5 月6 日
    具狀向檢察官陳稱受刑人未給付任何一期賠償金，經檢察官
    於97年5 月28日傳訊受刑人到庭訊問，受刑人亦自承：我有
    收到判決，但我沒有依判決按月給付2 萬元，我沒有能力給
    付金錢給他，自從當庭給付他4 萬元後，我就再也沒有付過
    錢給對方，我經濟困難沒辦法給付那麼多錢等語明確，各有
    刑事聲請狀及報到筆錄影本各1 件在卷可稽，衡諸上情，本
    院上開協商判決之宣示時間為95年11月21日，第一期賠償金
    之給付日期為同年12月30日，兩者並非間隔甚遠，且該緩刑
    之條件自係受刑人當庭同意後始能成為協商（緩刑）之條件
    之一，惟受刑人連第一期之賠償金均未依判決履行之，嗣後
    迄至97年5 月間為止，在長達將近1 年6 月之期間內又未曾
    給付任何一期賠償金，則實難認定受刑人有何正當理由以致
    未能依判決履行給付義務，其違反宣告緩刑之判決所定之賠
    償負擔，情節顯然重大，原宣告之緩刑對其自屬難收矯治及
    教化之預期效果，而有對之執行刑罰之必要，合於刑法第75
    條之1 第1 項第4 款所列得撤銷緩刑宣告之事由，故聲請人
    之本件聲請，洵屬有據，爰撤銷其緩刑之宣告。
四、依刑事訴訟法第476 條，裁定如主文。
中    華    民    國    97    年    7     月    24    日
                  刑事第五庭  法  官  吳勇毅
以上正本證明與原本無異。
如不服本裁定，應於裁定送達後5 日內向本院提出抗告狀。
                              書記官  羅婉榕
中    華    民    國    97    年    7     月    24    日


司法院資訊處製作；財團法人民間司法改革基金會備份。
